Minutes et répertoires du notaire Antoine COUSIN, 10 septembre 1812 - 21 janvier 1842 (étude XXVII)
Archives nationales
- Répertoire(s) de Antoine COUSIN, 12 mars 1812 - 16 novembre 1854; MC/RE/XXVII/12 - MC/RE/XXVII/16
  - Répertoire. 1838, 17 juillet - 1854, 16 novembre, 17 juillet 1838 - 16 novembre 1854; MC/RE/XXVII/16
    - Inventaire après décès de Pierre-Luc Picard, propriétaire, cultivateur, à Clignancourt, commune de Montmartre, place Marcadet, n° 18, le 22 novembre 1838, 28 novembre 1838
      inventaire après décès; La Chapelle (ancienne commune); Marcadet (rue); Montmartre (ancienne commune); Clignancourt (quartier); Picard, Pierre-Luc; agriculteur
    - Inventaire après décès de Louise-Caroline Savary, épouse Jean-François-Augustin Despreaux, propriétaire, et marchand de vins, demeurant quai d'Orsay, n° 19, décédée le 29 août 1838, 28 novembre 1838
      inventaire après décès; Orsay (quai d'); Savary, Louise-Caroline; Despreaux, Jean-François-Augustin; commerçant
    - Inventaire après décès de Antoine Loyse, ancien entrepreneur menuisier, demeurant rue de Lafayette, n° 25, le 19 noeembre 1838, 24 décembre 1838
      inventaire après décès; La-Fayette (rue); Loyse, Antoine; menuisier
    - Inventaire après décès de Claudine Collot, épouse de Valéry Gardien, marbrier, demeurant rue du Faubourg Saint-Antoine, n° 77, décédée le 17 août 1838, 26 décembre 1838
      inventaire après décès; Faubourg-Saint-Antoine (rue du); Collot, Claudine; Gardien, Valéry; tailleur de pierre
    - Inventaire après décès de Marie-Sophie Leroux, veuve de Louis Rubat, ancien major d'infanterie, rue Montmartre, n° 118, décédée le 13 décembre 1838, 14 janvier 1839
      inventaire après décès; Montmartre (rue); Leroux, Marie-Sophie; Rubat, Louis
    - Inventaire après décès de Emilie-Louise Hebert, épouse de Charles-Jules Culons des Rochers, capitaine du 10ème régiment de dragon du 3ème escadron en garnison à Saint-Germain-en-Laye, 2 février 1839
      inventaire après décès; Saint-Germain-en-Laye (Yvelines); Hebert, Émilie-Louise; Culons des Rochers, Charles-Jules
    - Inventaire après décès de Aimable-Alexandrine-Cécile Ternisien d'Haudricour, épouse de Auguste-Nicolas Bourgeois de l'Eguisé, dépositaire de dorures de Lyon, demeurant rue Mauconseil, n° 12, déédée le 20 septembre 1838, 20 février 1839
      inventaire après décès; Mauconseil (rue); Ternisien d'Haudricour, Aimable-Alexandrine-Cécile; Bourgeois de l'Eguisé, Auguste-Nicolas
    - Inventaire après décès de Jean-Baptiste Furmagot, marchand vins, rue de la Harpe, n° 117, le 15 mars 1839, 10 avril 1839
      inventaire après décès; Harpe (rue de la); Furmagot, Jean-Baptiste; commerçant
    - Inventaire après décès de Angélique-Marie-Jeanne Mathieu Dumez, épouse de Claude-Louis Chariot, commissaire priseur, rue de Grammont, n° 15, le 28 mars 1839, 24 avril 1839
      inventaire après décès; Gramont (rue de); Mathieu Dumez, Angélique-Marie-Jeanne; Chariot, Claude-Louis; commissaire-priseur
    - Inventaire par suite de séparation de biens judiciaires obtenus par Marianne-Julie Neveux, contre Pierre-Théodore Villeneuve, son époux, tâpissier, demeurant rue Beautreillis, n° 12, et son épouse, rue du Pas-de-la-Mule, n° 9, 15 mai 1839
      inventaire; Beautreillis (rue); Pas-de-la-Mule (rue du); Neveux, Marianne-Julie; Villeneuve, Pierre-Théodore; tapissier
    - Inventaire après décès de Élisabeth-Julie-Aglaé Quinard, rue Saint-Dominique d'Enfer, n° 8, le 27 avril 1839, 23 mai 1839
      inventaire après décès; Saint-Dominique-d'Enfer (rue); Quinard, Élisabeth-Julie-Aglaé
    - Inventaire après décès de Paul Lebas, loueur de carrosses, avenue Marbeuf, aux Champs Elysées, n° 1, le 8 mai 1839, 14 juin 1839
      inventaire après décès; Champs-Elysées (quartier); Lebas, Paul; loueur de véhicules
    - Inventaire après décès de Jean-Élie Rémond, employé au cabinet d'anatomie du jardin du Roi, rue Censier, n° 6, décédé le 15 juillet 1839, 10 août 1839
      inventaire après décès; Censier (rue); Rémond, Jean-Élie
    - Inventaire après décès de Clotilde Baillet, épouse de Jean-Baptiste Quézin, marchand tailleur, rue de l'Ancienne Comédie, n° 5, le 12 avril 1839, 19 septembre 1839
      inventaire après décès; Ancienne-Comédie (rue de l'); Baillet, Clotilde; Quézin, Jean-Baptiste; tailleur d'habits
    - Inventaire après décès de Jean-Charles-Henri Letermelier, architecte, rue Saint-Honoré, n° 274, le 16 septembre 1839, 3 octobre 1839
      inventaire après décès; Saint-Honoré (rue); Letermelier, Jean-Charles-Henri; architecte
    - Inventaire après décès de François Dalibon, père, ancien jardinier, rue de Vaugirard, 7 octobre 1839
      inventaire après décès; Vaugirard (rue de); Dalibon, François; jardinier
    - Inventaire après décès de Jean-René Ragot, employé, rue de Lille, n° 30, arrivé le 30 novembre 1839, 24 décembre 1839
      inventaire après décès; Lille (rue de); Ragot, Jean-René
    - Inventaire après décès de Jean-Jacques Beauvisage, ancien marchand de couleurs, le 17 juin 1838, 30 décembre 1839
      inventaire après décès; Beauvisage, Jean-Jacques; commerçant
    - Inventaire après décès de Jeanne-Laurence Scellier, veuve de Pierre Quantinet, rue de Vendôme, n° 2 bis, 27 janvier 1840
      inventaire après décès; Vendôme (rue de); Scellier, Jeanne-Laurence; Quantinet, Pierre
    - Inventaire après décès de Pierre Girault, ancien maître couvreur, rue Croix Nivert, n° 27, le 17 janvier 1840, 4 février 1840
      inventaire après décès; Croix-Nivert (rue de la); Girault, Pierre; couvreur
    - Inventaire après décès de Françoise-Aurore-Eléonore marquise de Bellegarde, chanoinesse honoraire, rue Neuve du Luxembourg, décédée le 15 mai 1840, 27 avril 1840
      inventaire après décès; Neuve-du-Luxembourg (rue); Bellegarde, Françoise-Aurore-Eléonore de; chanoine
    - Inventaire après décès de Marie-Victoire-Joséphine Barbet, marchande de chiffons, veuve en premières noces de Mathieu Bardon, en 2èmes noces de Jean-Baptise Jamiard, et épouse en 3èmes noces de Augustin, Pascard,demeurant rue de Viarmes, n° 22, le 6 avril 1840, 16 mai 1840
      inventaire après décès; Viarmes (rue de); Barbet, Marie-Victoire-Joséphine; Pascard, Augustin; Jamiard, Jean-Baptiste; Bardon, Mathieu
    - Inventaire après décès de Paul-Victor Bejot, rue de Chartres, n° 13, le 22 janvier 1837, 26 mai 1840
      inventaire après décès; Chartres (rue de); Bejot, Paul-Victor
    - Inventaire après décès de Caroline-Philippine Mayeul de Maningan, rue de Vendôme, n° 13, 27 mai 1840
      inventaire après décès; Vendôme (rue de); Mayeul de Maningan, Caroline-Philippine
    - Inventaire après décès de Marie-Louise Poitiers, veuve en 1ères de Pierre-Marie Lefèvre, et veuve en 2èmes noces de Pierre-Paulin Alexandre, rue Saint-Jean de Beauvais, n° 13, le 14 juin 1840, 21 juillet 1840
      inventaire après décès; Jean-de-Beauvais (rue); Poitiers, Marie-Louise; Alexandre, Pierre-Paulin; Lefèvre, Pierre-Marie
    - Inventaire après décès de Augustin-Louis Lallemant, ancien notaire, à Versailles, le 4 septembre 1840, 18 septembre 1840
      inventaire après décès; Versailles (Yvelines); Lallemant, Augustin-Louis; notaire
    - Inventaire après décès de Marie-Louise-Sophie Bourgeois de Leguisé, épouse de Joseph Audin, propriétaire, rue de Tournon, n° 6, le 3 août 1840, 5 octobre 1840
      inventaire après décès; Tournon (rue de); Bourgeois de Leguisé, Marie-Louise-Sophie
    - Inventaire après décès de Marie-Madeleine-Agathe Buhot, veuve de Jacques-François Gardin, demeurant à Versailles, rue Neuve, n° 9, décédé à Montfermeil, le 4 octobre 1840, 13 octobre 1840
      inventaire après décès; Montfermeil (Seine-Saint-Denis); Versailles (Yvelines); Buhot, Marie-Madeleine-Agathe; Gardin, Jacques-François
    - Inventaire après décès de Marie-Marguerite-Hubert Waldecker, épouse de Jean-Berger Schaeffer, propriétaire, passage du Dragon, n° 3, le 14 octobre 1840, 4 novembre 1840
      inventaire après décès; Dragon (cour du); Waldecker, Marie-Marguerite-Hubert; Schaeffer, Jean-Berger
    - Inventaire après décès de Jean-Auguste Porché, propriétaire, demeurant rue de la Villevecque, n° 29, décédé à Sevran, le 23 juin 1840, 23 novembre 1840
      inventaire après décès; Ville-l'Evêque (rue de la); Porché, Jean-Auguste
    - Inventaire après décès de Jean-Marie-Louis-Séverin Boursier, ancien juge de paix du 11ème arrondissement de Paris, décédé le 1er août 1840, 9 janvier 1841
      inventaire après décès; Boursier, Jean-Marie-Louis-Séverin; juge
    - Inventaire après décès de Pierre Romanson, marchand de vins, à Belleville, rue de Meaux, n° 12, le 12 septembre 1840, 23 janvier 1841
      inventaire après décès; Belleville (ancienne commune); Meaux (rue de); Romanson, Pierre; commerçant
    - Inventaire après décès de Paul-Alexandre-Jérôme Leprince, ancien professeur au Collège Royal de Versailles, décédé au collège Jefferson, à la Nouvelle Orléans, Etats-Unis d'Amérique, le 26 juillet 1840, 22 mars 1841
      inventaire après décès; La Nouvelle-Orléans (Etats-Unis); Versailles (Yvelines); Leprince, Paul-Alexandre-Jérôme; enseignant
    - Inventaire après décès de Louis-Nicolas Dubaret de Limé, décédé à Clairvaux, le 17 février 1841, 29 mai 1841
      inventaire après décès; Dubaret de Limé, Louis-Nicolas
    - Inventaire après décès de Nicolas-Armand Julien, limonadier restaurateur, rue de l'Université, n° 25, 3 juin 1841
      inventaire après décès; Université (rue de l'); Julien, Nicolas-Armand; restaurateur; restaurateur
    - Inventaire après décès de Alphonse-Bernard Garnier, ancien entrepreneur de peinture, aux Batignolles Monceaux, rue Lemercier, n° 29, le 21 avril 1841, 12 juin 1841
      inventaire après décès; Batignolles-Monceaux (ancienne commune); Lemercier (rue); Garnier, Alphonse-Bernard; peintre; peintre en bâtiment
    - Inventaire après décès de Marie-Angélique Loy, épouse de Pierre-Isidore Camus, rentier, rue des Ecuries d'Artois, n° 3, le 19 juin 1841, 25 juin 1841
      inventaire après décès; Ecuries-d'Artois (rue des); Loy, Marie-Angélique; Camus, Pierre-Isidore
    - Inventaire après décès de Marie-Geneviève Morigny, épouse Louis Capron, vinaigrier, demeurant rue des Canettes, n° 17, 13 juillet 1841
      inventaire après décès; Canettes (rue des); Morigny, Marie-Geneviève; Capron, Louis; vinaigrier
    - Inventaire après décès de Jean Tétard, ancien receveur de l'enregistrement et des domaines, rue Jacob, n° 14, le 25 juillet 1841, 24 août 1841
      inventaire après décès; Jacob (rue); Tétard, Jean; percepteur
    - Inventaire après décès de Marie Lalfer, veuve d'Adrien-François Dartois, marchand de vins, rue de Lille, n° 40, le 23 août 1841, 20 octobre 1841
      inventaire après décès; Lille (rue de); Lalfer, Marie; Dartois, Adrien-François; commerçant
    - Inventaire après décès de Jeanne, Varnier, épouse de Victor-Hippolyte Thierrée, ouvrier bijoutier, rue de Montmorency, n° 38, le 10 mai 1841, 21 octobre 1841
      inventaire après décès; Montmorency (rue de); Varnier, Jeanne; Thierrée, Victor-Hippolyte; orfèvre
    - Inventaire après décès de René Livet, et de Marie-Jeanne Gromaire, à savoir, l'un le 16 décembre 1841, et l'autre le 24 décembre 1841, 3 janvier 1842
      inventaire après décès; Livet, René; Gromaire, Marie-Jeanne
    - Inventaire après décès de Hilaire Durand, employé à l'entrepôt de manufacture des tabacs, rue du Dragon, n° 32, décédé le 6 décembre 1841, 3 janvier 1842
      inventaire après décès; Dragon (rue du); Durand, Hilaire; chef d'entreprise
    - Inventaire après décès de Félicité-Victoire-Liberté-Chéri Besançon, épouse de Pierre-Philippe Souchet, rue Saint-Denis, n° 207, le 16 février 1841, 7 janvier 1842
      inventaire après décès; Saint-Denis (rue); Besançon, Félicité-Victoire-Liberté-Chérie; Souchet, Pierre-Philippe
    - Inventaire après décès de Charles-Isidore-Eloi-Victor Ubelesky, maréchal de logis en 4ème régiment de Chasseurs d'Afrique, le 28 décembre 1841, à Maison-Alfort, 19 janvier 1842
      inventaire après décès; Maisons-Alfort (Val-de-Marne); Ubelesky, Charles-Isidore-Eloi-Victor